臺灣臺北地方法院交通事件裁定　　　 100年度交聲字第2043號
原處分機關　臺北市交通事件裁決所
異　議　人
即受處分人　洪基彬
上列異議人因違反道路交通管理處罰條例案件，不服臺北市交通
事件裁決所於中華民國100年8月11日所為之處分（原處分案號：
北市裁罰字第裁22-I00000000號），聲明異議，本院裁定如下：
    主  文
異議駁回。
    理  由
一、異議意旨略以：依採證照片所示，異議人即受處分人洪基彬
    所有之車號CH–8336號自用小客車停放位置並無壅塞之情形
    ；又該路段未劃設紅線、黃線或設置加強取締告示牌，且旁
    邊路段亦皆未劃設紅、黃線，爰依法聲明異議，請求撤銷原
    處分等語。
二、原處分機關臺北市交通事件裁決所係以：異議人所有車號CH
    -8336號自用小客車，於民國100年6月25日下午2時40分許，
    停放在彰化縣鹿港鎮○○路160巷（鎮公所後方），經警以
    異議人所有上開車號自用小客車有「在顯有妨礙他人通行處
    所停車（引擎熄火、人離座）」之交通違規情節，當場拍照
    採證，並以上開車號自用小客車所有人即異議人為受通知人
    ，異議人不服提出申訴，經調查後認其違規情事屬實，原處
    分機關乃於100年8月11日，依道路交通管理處罰條例第56條
    第1項第5款之規定，裁處罰鍰新臺幣（下同）900元在案。
三、按汽車駕駛人停車時，在顯有妨礙其他人、車通行處所停車
    者，處600元以上1,200元以下罰鍰；又汽車停車時，在顯有
    妨礙其他人、車通行處所，不得停車，道路交通管理處罰條
    例第56條第1項第5款、道路交通安全規則第112條第1項第9
    款分別定有明文。次按道路交通管理處罰條例所稱道路，指
    公路、街道、巷衖、廣場、騎樓、走廊或其他供公眾通行之
    地方；所稱之汽車，包括機器腳踏車，亦為道路交通管理處
    罰條例第3條第1款、第8款所明定。另在顯有妨礙他人、車
    通行處所停放小型車，經製單舉發後，於舉發通知上所載應
    到案期限內到案聽候裁決者，依道路交通管理事件統一裁罰
    基準表規定，應該對行為人處以600元之罰鍰。
四、經查：
(一)、本件異議人所有之上開車號自小客車，確有於100年6月25日
    下午2時40分許，停放在彰化縣鹿港鎮○○路160巷北往南方
    向之車道（即鹿港鎮公所後方），經原舉發機關之警員拍照
    採證後，逕行製單舉發之事實，為異議人所自承，並有彰化
    縣警察局彰100年7月3日警交字第I00000000號舉發違反道路
    交通管理事件通知單、採證照片2張、彰化縣警察局鹿港分
    局100年8月22日鹿警分五字第1000022981號函檢附舉發地點
    現場照片、現場圖附卷可稽，是上揭事實堪可認定。
(二)、異議人雖辯稱上開自小客車停放位置並無壅塞之情形，然道
    路交通管理處罰條例第56條第1項第5款之規定，係以在顯然
    妨礙他車通行之處所停車為處罰之構成要件，參諸其立法意
    旨，係為消除道路任意停放車輛，以維護交通秩序，避免交
    通秩序紊亂。從而，依上揭法條之文義及規範目的觀之，倘
    駕駛人之停車，依客觀情況，已明顯導致妨礙他人、車通行
    或阻礙交通順暢，即可認已違規，自非以受處分人主觀感受
    為判斷基準。執此，原舉發機關經具體判斷該車輛之停靠位
    置、該路段之道路寬、窄，人、車流通量之大小，人、車通
    行時是否顯受到妨礙等因素為綜合判斷依據，倘非其判斷結
    果有違一般人日常生活經驗法則時，理應予尊重。觀諸卷附
    採證照片、現場照片及道路圖，本件異議人停車之地點係在
    彰化縣鹿港鎮○○路160巷內，該巷道路之中央劃設有黃色
    分向線，供南北雙向通行之車輛行駛，而各該車道寬約3.3
    公尺，然上開自用小客車之車寬即達1.8公尺，已佔用車道
    面積達二分之一以上，僅留有不到一半寬度之行車空間，致
    使由民權路160巷北往南方向行駛之車輛行經於此，必然會
    受上開自小客車之阻礙，而須繞過該自小客車行駛，已不足
    以供車輛安全通行該路段，且使由民權路160巷南往北方向
    行駛之車輛行經該自用小客車路段時，必須跨越對向車道始
    得通行，徒增違規當時，行經該路段車輛行駛之不便及危險
    ；況上開自小客車之地點係在民權路160巷與忠孝路之T字型
    路口，亦影響該路段轉彎車輛駕駛人之視線判斷及通行安全
    ，致生交通危害，則異議人已佔據其他車輛正常及順暢行駛
    之路線，明顯妨礙他車通行無疑。異議人所辯，洵無足採。
(三)、異議人復以：違規地點未劃設紅線、黃線或設置加強取締告
    示牌等語置辯。觀諸前揭採證照片，雖可見上開自小客車停
    放處所並無劃設禁止停車標線或設置告示牌，惟道路交通安
    全規則第112條第1項第9款及道路交通管理處罰條例第56條
    第1項第5款既已明文禁止汽車在顯有妨礙其他人、車通行處
    所停車，已如前述，道路使用人本即有遵守道路交通規則之
    義務，無待於劃設標線或設置告示牌，乃事理之常，是其對
    於前揭道路交通安全規則規定即不得諉而不知，況為維護行
    車安全，駕駛人更應注意停車地點是否影響交通往來安全，
    並非在未劃設禁止停車標線或設置告示牌之處所停車，即無
    違規，縱上開地點未劃設禁止停車標線或設置告示牌，異議
    人仍不得在顯有妨礙他人通行處所停車之交通違規情形，故
    異議人之異議理由顯無足採。
五、綜上所述，異議人確有前揭違規行為，原處分機關依道路交
    通管理處罰條例第56條第1項第5款之規定，裁處異議人900
    元罰鍰，經核並無違誤，異議人聲明異議，指摘原處分不當
    ，為無理由，自應予駁回。
六、據上論斷，應依道路交通事件處理辦法第18條，裁定如主文
    。
中    華    民    國   100    年    12    月    16    日
                    刑事第四庭  法  官  李殷君
以上正本證明與原本無異
如不服本裁定應於送達後5日內向本院提出抗告狀
                                書記官  殷玉芬
中    華    民    國   100    年    12    月    20    日